臺灣高雄地方法院民事裁定　　　　　　　 99年度抗字第249號
抗　告　人　李盈慧
訴訟代理人　李家秀
相　對　人　李國祥
上列當事人間因聲請再審事件，抗告人對於民國99年10月4 日本
院高雄簡易庭99年度雄聲再字第1 號裁定提起抗告，本院裁定如
下：
    主    文
抗告駁回。
抗告費用由抗告人負擔。
    理    由
一、抗告意旨略以：相對人為圖得不法利益，持臺灣屏東地方法
    院90年度促字第21578 號未合法送達之支付命令，虛構捏造
    抗告人為賓哥汽車修護廠負責人，並捏造債務人李正松受僱
    於抗告人，而聲請強制執行李正松對於抗告人之薪資債權，
    經臺灣屏東地方法院以95年度執字第16896 號受理，於民國
    95年11月28日核發移轉命令（下稱系爭移轉命令），因抗告
    人並未居住或設籍賓哥汽車修護廠，故未接獲系爭移轉命令
    ，相對人竟持系爭移轉命令，聲請本院對抗告人核發96年度
    促字第84414 號、97年度促字第19876 號支付命令（下稱系
    爭支付命令），因抗告人皆在北部，無從知悉系爭支付命令
    存在，未聲明異議而確定，並經相對人持系爭支付命令聲請
    強制執行抗告人之財產（本院98年度司執字第15601 號），
    然上開90年度促字第21578 號支付命令業經臺灣屏東地方法
    院於98年12月22日撤銷，則系爭支付命令之基礎已經變更而
    無效，符合民事訴訟法第496 條第1 項第11款規定，原審駁
    回抗告人之再審之訴，顯有違誤，爰依法提起抗告等語。
二、按為判決基礎之民事、刑事、行政訴訟判決及其他裁判或行
    政處分，依其後之確定裁判或行政處分已變更者，得以再審
    之訴對於確定終局判決聲明不服，民事訴訟法第496 條第1
    項第11款固有明文。然該條款規定得以再審之訴對於確定終
    局判決聲明不服者，應以為判決基礎之(1)民事判決、(2)刑事
    判決、(3)其他裁判或(4)行政處分，依其後之確定裁判或行政
    處分已變更者為限，如為判決基礎者非屬上開4 種情形，即
    不符合該款之要件。又再審之訴不合法者，法院應以裁定駁
    回之，民事訴訟法第502 條第1 項亦有明文。
三、經查，本件抗告人係以臺灣屏東地方法院90年度促字第2157
    8 號支付命令確定證明書經撤銷為由，對系爭支付命令提起
    再審之訴，然經本院調閱上開卷宗核閱結果，抗告人並未持
    臺灣屏東地方法院90年度促字第21578 號支付命令據以聲請
    核發系爭支付命令，故臺灣屏東地方法院90年度促字第2157
    8 號支付命令並非系爭支付命令之基礎。又抗告人雖以系爭
    移轉命令為證物，據以聲請核發系爭支付命令，且系爭移轉
    命令業經執行法院於99年10月25日撤銷，然執行命令僅為執
    行法院就執行方法所核發之命令，核其性質既非民事或刑事
    判決，亦不屬民刑事以外如行政法院所為之裁判（最高法院
    43年台上字第780 號判例意旨參照），更非行政機關所為之
    處分，揆諸前開說明，自不在民事訴訟法第496 條第1 項第
    11款適用之列，抗告人據以提起再審之訴，即屬不合法，原
    法院予以裁定駁回，於法洵無違誤，抗告意旨指摘原裁定不
    當，聲明廢棄，非有理由，應予駁回。至抗告人得否依強制
    執行法第14條第1 項規定，提起債務人異議之訴，予以救濟
    ，由抗告人自行斟酌。
四、結論：本件抗告為無理由，依民事訴訟法第495 條之1 第1
    項、第449 條第1 項、第95條、第78條，裁定如主文。
中    華    民    國   100    年    2     月    16    日
                  民事第五庭審判長法  官  黃國川
                                  法  官  張維君
                                  法  官  秦慧君
正本係照原本作成。
本裁定不得再抗告。
中    華    民    國   100    年    2     月    16    日
                                  書記官  鄭筑尹